【裁判字號】    98,消債更,556
【裁判日期】    980526
【裁判案由】    聲請更生程序
【裁判全文】
臺灣高雄地方法院民事裁定           98年度消債更字第556號
聲  請  人  甲○○
上列當事人因消費者債務清理事件聲請更生，本院裁定如下：
    主  文
聲請人甲○○自民國九十八年五月二十六日下午四時起開始更生
程序。
命司法事務官進行本件更生程序。
    理  由
一、聲請意旨略以：聲請人前未曾依「中華民國銀行公會會員辦
    理消費金融案件無擔保債務協商機制」請求共同協商債務清
    償方案，嗣於消費者債務清理條例施行後乃於民國97年間向
    最大債權金融機構即安泰商業銀行請求協商，該銀行提出分
    180 期、利率2%、每月繳納新臺幣（下同）15,557元之協商
    方案，惟聲請人每月薪資僅27,250元，除負擔自身之必要生
    活費用外，尚須支付父親之扶養費用每月3,000 元，實有無
    法維持生活致不能清償債務之情事存在，是聲請人雖有還款
    誠意，卻無法答應上開銀行所提出之還款方案致協商不成立
    。而聲請人所負無擔保或無優先權之債務總額未逾1,200 萬
    元，復未經法院裁定開始清算程序或宣告破產，爰依法聲請
    更生等語。
二、按債務人不能清償債務或有不能清償之虞者，得依本條例所
    定更生程序，清理其債務；債務人無擔保或無優先權之債務
    總額未逾1,200 萬元者，於法院裁定開始清算程序或宣告破
    產前，得向法院聲請更生；法院開始更生程序之裁定，應載
    明其年、月、日、時，並即時發生效力；法院裁定開始更生
    或清算程序後，得命司法事務官進行更生或清算程序，必要
    時得選任律師、會計師或其他適當之自然人或法人一人為監
    督人或管理人，消費者債務清理條例第3 條、第42條第1 項
    、第45條第1 項、第16條第1 項分別定有明文。
三、經查：
（一）聲請人就其主張上開債務之事實，而向本院聲請更生等情
      ，已提出財產收入狀況說明書、前置協商退件通知函、債
      權人清冊、財產歸屬資料清單、95年-96 年度綜合所得稅
      各類所得資料清單、財團法人金融聯合徵信中心當事人綜
      合信用報告及勞工保險被保險人投保資料表 (明細）等資
      料在卷可考，經核大致相符，堪信為真實。
（二）又依聲請人所提財政部臺灣省南區國稅局95、96年度綜合
      所得稅各類所得資料清單可知，其自任職之芳晟機電股份
      有限公司所領取薪資及其他所得總額各為95年：353,710
      元、96年：354,250 元，平均每月收入各為29,476元、29
      ,521 元 ，足認聲請人陳報每月收入為27,250元尚屬可採
      。倘依聲請人每月收入27,250元為度，扣除行政院主計處
      所頒訂97年最低生活費臺灣省每人9,829 元之最低生活費
      標準及其父親扶養費用3,000 元後，僅得剩餘14,421元，
      足認其對於該債權銀行所提出分180 期、利率2%、每月繳
      納15,557元之償還方案不予接受，係為合理，是應予以認
      定聲請人主張其有不能清償債務或不能清償之虞之情形，
      堪信為真實。從而，聲請人依法聲請更生，足認並無不合
      。
四、綜上所述，本件聲請人有無法清償債務共3,065,871元，並未
    逾1,200萬元債務之情事，且其未經法院裁定開始清算程序或
    宣告破產，業經本院查明在案，有查詢表、前案紀錄表各1份
    附卷可按，是聲請人聲請更生，並無不合，應予准許，爰裁
    定如主文第一項所示。並依上開規定命司法事務官進行本件
    更生程序，爰裁定如主文第二項所示。
五、依消費者債務清理條例第11條第1 項、第45條第1 項、第16
    條第1 項，裁定如主文。
中    華    民    國    98    年    5     月    26    日
                 民事鳳山分庭    法    官  林意芳
上為正本係照原本作成。
本件不得抗告。
本裁定已於98年5月26日下午4時公告。
中    華    民    國    98    年    5     月    26    日
                                 書 記 官  陸艷娣


司法院資訊處製作；財團法人民間司法改革基金會備份。
